---
title: "Apresentação Leaflet EducaSER"
author: "Marcus Antonio Cardoso Ramalho"
format: revealjs
editor: visual
---

```{r}
#| echo: false
#| include: false
#| message: false

library(tidyverse)
library(leaflet)
library(leaflet.extras2)
```

# Marcus Ramalho

-   10 anos pra aprender a programar 🤦‍♂️

-   Matlab/Fortran/Pascal/VBA/AutoLISP(LISP)/PHP/HTML/\
    M(power query)/TypeScript/Python/R❤️e SQL

-   Historia

-   Mapas

# Nossos objetivos hoje {style="font-size:25px"}

-   Aprender ou reaprender um pouco sobre história criando mapas

-   Aprender as principais funções e métodos do pacotes leaflet

-   Criar um projeto Quarto

-   Criar um mapa interativo mostrando um pedaço da história do Brasil

-   Publicar o projeto com a ajuda do github pages

# Um pouco de história {style="font-size:25px"}

::: columns
::: {.column width="40%"}
-   Antes de 1500

-   Pindorama para os Tupis ou terra das palmeiras
:::

::: {.column width="60%"}
```{r}

coorde <- rio::import("dados/coordenadas_costa_Brasil_escala.csv")

leaflet::leaflet() %>%
  addTiles() %>% 
  addProviderTiles("Stamen.Watercolor") %>% 
  setView(lng = -50.598879, lat = -13.550627, zoom = 3) %>%
    addMarkers(
    data = coorde,
    lng = ~lon,
    lat = ~lat,
    icon = leaflet::makeIcon(
      iconUrl = "https://cdn.kibrispdr.org/data/765/palm-tree-gif-6.gif",
      iconWidth = 25, iconHeight = 41
    )
  )
  
```
:::
:::

# ...1500

```{r}


# Coordenadas de Portugal
portugal <- data.frame(
  cidade = "Portugal",
  lat = 39.3999,
  lon = -8.2245
)

# Coordenadas das cidades mencionadas
destinos <- data.frame(
  cidade = c(
    "Malaca",
    "Calicut",
    "Alexandria",
    "Cairo",
    "Zanzibar",
    "Mogadíscio",
    "Goa",
    "Ormuz",
    "Sofala",
    "Aden"
  ),
  lat = c(
    2.1896,
    11.2588,
    31.2156,
    30.0444,
    -6.1659,
    2.0411,
    15.2993,
    26.5944,
    -19.1386,
    12.7967
  ),
  lon = c(
    102.2501,
    75.7804,
    29.9553,
    31.2357,
    39.2026,
    45.3438,
    74.1240,
    56.3630,
    34.8292,
    45.0365
  )
)

# Criar o mapa
maparotas <- leaflet() %>%
  addTiles(group = "OpenStreetMap") %>% 
  addProviderTiles("Stamen.Watercolor", group = "Mapa Velho")%>%
  addMarkers(
    data = portugal,
    lat = ~ lat,
    lng = ~ lon,
    label = ~ cidade,
    labelOptions = labelOptions(noHide = TRUE),
    icon = leaflet::makeIcon(
      iconUrl = "https://upload.wikimedia.org/wikipedia/commons/thumb/c/ca/Flag_of_Portugal_sea_%281500%29.svg/800px-Flag_of_Portugal_sea_%281500%29.svg.png",
      iconWidth = 40,
      iconHeight = 40
    )
  ) %>%
  addMarkers(
    data = destinos,
    group = "cidades",
    lat = ~ lat,
    lng = ~ lon,
    label = ~ cidade,
    labelOptions = labelOptions(noHide = TRUE),
    icon = leaflet::makeIcon(
      iconUrl = "https://static.vecteezy.com/system/resources/previews/009/665/828/original/colorful-cute-cartoon-vegetable-garlic-free-png.png",
      iconWidth = 25,
      iconHeight = 41
    )
  ) %>% 
  addPolylines(data=rio::import("dados/rota_vasco.csv"),
               lat = ~ lat,
               lng = ~ lon, group = "rota do vasco")


# Exibir o mapa com opções de exibição
maparotas %>% 
  addLayersControl(
    baseGroups = c("Mapa Velho","Novo Mundo"),
    overlayGroups = c("rota do vasco","cidades"),
    options = layersControlOptions(collapsed = TRUE, autoZIndex = TRUE)) %>% 
  hideGroup(c("rota do vasco","cidades"))#controla os grupos que irão aparecer
  

```
